臺灣高等法院臺南分院刑事判決
                                   110年度上訴字第1123號
上  訴  人  臺灣臺南地方檢察署檢察官
被      告  吳若寧



選任辯護人  王裕鈞律師
被      告  陳思婷


選任辯護人  林姿瑩律師（法扶律師）
上列上訴人因被告傷害等案件，不服臺灣臺南地方法院109年度
訴字第628號中華民國110年8月31日第一審判決（起訴案號：臺
灣臺南地方檢察署108年度調偵字第592號），提起上訴，本院判
決如下：
    主  文
上訴駁回。
    理  由
一、公訴意旨略以：被告吳若寧（英文名字為UNA)、陳思婷（英
    文名字為MOMO）均係址設臺南市○○區○○路000號臺南私立○○○
    幼兒園(下稱○○○幼兒園)之教師。陳○穎（民國000年00月生
    ，真實姓名年籍詳卷，下稱陳童）、林○薇（000年0月生，
    真實姓名年籍詳卷，下稱林童）、許○華（000年00月生，真
    實姓名年籍詳卷，下稱許童）、李○豐（000年00月生，真實
    姓名年籍詳卷，下稱李童）均係前開幼兒園學童。被告吳若
    寧、陳思婷均明知陳童、林童、許童、李童於渠等擔任教師
    之期間，為未滿3歲之幼童，抗壓性較低，若長時間施以不
    恰當之管教行為，極易對其心理造成傷害，仍分別為下列之
    行為：
  ㈠被告吳若寧於107年1月30日10時17分，基於強制及傷害之犯
    意，在上開幼兒園教室內，突然單手抓住李童右手，並在室
    溫僅有攝氏14度之情形下，強行將李童拖到門口，以此方式
    限制李童進教室之權利，約過10分鐘後才讓李童進入教室，
    造成李童心生惶恐，夜晚睡覺時曾出現一邊揮手一邊大喊「
    不要UNA老師」等語，並受有適應障礙症、創傷後壓力反應
    等心理上之傷害。
  ㈡被告陳思婷於107年1月30日14時21分，在上開幼兒園內，基
    於強制及傷害之犯意，直接抓住還在午睡之李童前面衣領，
    強行對還在熟睡狀態下之李童以粗暴動作左右來回搖晃多次
    ，使李童行無義務之事，之後被告陳思婷再抓起李童，一邊
    踢開床墊一邊開始責備李童，造成李童受到驚嚇，並受有適
    應障礙症、創傷後壓力反應等心理上之傷害。
  ㈢被告陳思婷基於傷害及強制之犯意，於107年2月8日9時36分
    ，在上開幼兒園內，強行抱住林童身體並強行前後搖晃，以
    此方式使林童行無義務之事，並令林童哭泣不止。復被告陳
    思婷再接續基於傷害及強制之犯意，於同日10時11分，在上
    開幼兒園內，突然將林童抓起舉高後重重摔下，致林童頭部
    先著地且著地時其頸椎未有任何支撐，以此方式使林童行無
    義務之事，並致林童因而心生恐懼、受驚嚇大哭。又被告陳
    思婷再接續基於傷害及強制之犯意，於同日10時18分，在上
    開幼兒園內，強行將林童高舉，使林童雙腳騰空後，強行將
    其拖往角落處，並在換尿布時以右手彈林童臉頰，以此方式
    使林童行無義務之事，致林童因而受有驚嚇。林童因被告陳
    思婷上開不當對待之行為，夜間在家常無法入睡，並有做惡
    夢驚醒、大聲哭鬧及抗拒上學之情事，而受有壓力反應引起
    之適應障礙症、適應障礙症伴隨混合焦慮及憂鬱情緒、創傷
    後壓力反應等心理上之傷害。
  ㈣被告吳若寧於107年2月2日11時42分，在上開幼兒園內，基於
    強制及傷害之犯意，多次以棉被悶蓋陳童臉部，以此方式妨
    害陳童之權利，致陳童心生畏懼並大聲哭鬧。嗣被告吳若寧
    於同年2月7日11時36分，在上開幼兒園內，接續基於強制及
    傷害之犯意，故意以腳踢陳童之午休床，使站在床上之陳童
    重心不穩向前撲摔跌坐，以此方式妨害陳童之權利，並致陳
    童雙腳疼痛及心生畏懼，時常於半夜內激烈哭鬧半小時以上
    。又被告吳若寧於同年2月8日15時36分，在上開幼兒園內，
    接續基於強制及傷害之犯意，強制拖行陳童，致陳童無法站
    立數度跌倒，以此方式使陳童行無義務之事，並致陳童心生
    恐懼。陳童因被告吳若寧上開不當對待之行為，時常於半夜
    內激烈哭鬧半小時以上，而受有適應障礙症伴隨混合焦慮及
    憂鬱情緒、創傷後壓力反應等心理上之傷害。 
  ㈤被告陳思婷於107年2月5日11時54分，在上開幼兒園內，基於
    強制及傷害之犯意，連續跨坐在陳童身上並施以強制力壓制
    陳童頭部與兩側之棉被，以此方式妨害陳童起身之權利，致
    陳童心生恐懼。嗣陳思婷於同年2月7日11時49分，在上開幼
    兒園內，接續基於強制及傷害之犯意，故意以棉被悶蓋陳童
    臉部，以此方式妨害陳童起身之權利。陳童因被告陳思婷上
    開不當對待之行為，時常於半夜內激烈哭鬧半小時以上，而
    受有適應障礙症伴隨混合焦慮及憂鬱情緒、創傷後壓力反應
    等心理上之傷害。
  ㈥被告陳思婷於107年1月30日11時40分，在上開幼兒園內，基
    於強制及傷害之犯意，以棉被覆蓋許童，將其仰賴呼吸之口
    、鼻矇住，並跨坐在許童身上並施強制力按住覆蓋許童頭部
    之棉被，以此方式妨害許童起身之權利，致使許童因受驚嚇
    。許童因被告陳思婷上開不當對待之行為，而受有疑環境適
    應合併焦慮情緒等心理上之傷害。
  ㈦因認被告吳若寧、陳思婷前揭所為，分別涉犯刑法第277條第
    1項之傷害罪（修正前）、第304條第1項之強制罪嫌（並認
    均符合兒童及少年福利與權益保障法第112條第1項前段之規
    定，應加重其刑）。
二、上訴審理範圍：
    本案經原審判決後，檢察官僅針對上開公訴意旨一㈠至㈥所示
    犯行部分提起上訴，業經檢察官當庭確認無誤（本院卷第18
    2至183頁、第246頁），則除上開所指涉之犯行外，其他經
    原審判決無罪部分，業經確定，不在本院審理範圍內，先予
    說明。 
三、按犯罪事實應依證據認定之，無證據不得認定犯罪事實；有
    罪之判決書應於理由內記載認定犯罪事實所憑之證據及其認
    定之理由，刑事訴訟法第154 條第2 項、第310 條第1 款分
    別定有明文。而犯罪事實之認定，係據以確定具體的刑罰權
    之基礎，自須經嚴格之證明，故其所憑之證據不僅應具有證
    據能力，且須經合法之調查程序，否則即不得作為有罪認定
    之依據。倘法院審理之結果，認為不能證明被告犯罪，而為
    無罪之諭知，即無前揭第154 條第2 項所謂「應依證據認定
    」之犯罪事實之存在。因此，同法第308 條前段規定，無罪
    之判決書只須記載主文及理由。而其理由之論敘，僅須與卷
    存證據資料相符，且與經驗法則、論理法則無違即可，所使
    用之證據亦不以具有證據能力者為限，即使不具證據能力之
    傳聞證據，亦非不得資為彈劾證據使用。故無罪之判決書，
    就傳聞證據是否例外具有證據能力，本無須於理由內論敘說
    明（最高法院100 年度台上字第2980號、第4761號判決意旨
    參照）。本件因認證據不足證明被告二人有罪，而應為被告
    二人無罪之判決（詳如下述），故關於以下所引傳聞證據是
    否例外具有證據能力乙節，本院不另說明，先此敘明。
四、次按犯罪事實應依證據認定之，無證據不得認定犯罪事實；
    不能證明被告犯罪者，應諭知無罪之判決，刑事訴訟法第15
    4條第2項、第301 條第1 項定有明文。又事實之認定，應憑
    證據，如未能發現相當證據，或證據不足以證明，自不能以
    推測或擬制之方法，以為裁判基礎。再者，認定犯罪事實所
    憑之證據，雖不以直接證據為限，間接證據亦包括在內；然
    而無論直接或間接證據，其為訴訟上之證明，須於通常一般
    之人均不致有所懷疑，而得確信其為真實之程度者，始得據
    為有罪之認定，倘其證明尚未達到此一程度，而有合理之懷
    疑存在時，即無從為有罪之認定。另檢察官就被告犯罪事實
    ，應負舉證責任，並指出證明之方法，刑事訴訟法第161 條
    第1 項定有明文。因此，檢察官對於起訴之犯罪事實，應負
    提出證據及說服之實質舉證責任。倘其所提出之證據，不足
    為被告有罪之積極證明，或其指出證明之方法，無法說服法
    院以形成被告有罪之心證者，基於無罪推定之原則，自應為
    被告無罪判決之諭知（最高法院40年台上字第86號、76年台
    上字第4986號、92年台上字第128 號判決意旨參照）。
五、公訴意旨認被告吳若寧、陳思婷涉犯上開罪嫌，係以下列證
    據為其主要論據：㈠被告吳若寧、陳思婷之供述、㈡證人乙○○
    、戊○○、己○○、庚○○、陳○佑、丁○○、許○忠之證述、㈢監視
    器錄影光碟及錄影畫面翻拍照片、長庚醫療財團法人高雄長
    庚紀念醫院（下稱高雄長庚醫院）107年8月27日長庚院高字
    第0000000000號函暨所附林童之精神科就醫病歷、107年3月
    1日診斷證明書（林童）、牛伯伯兒科診所診斷證明書（林
    童）、高雄長庚醫院診斷證明書（林童）、國立成功大學醫
    學院附設醫院（下稱成大醫院）108年2月27日成附醫精神字
    第0000000000號函暨所附李童之診療資料摘要表、病歷及門
    診紀錄、107年4月2日診斷證明書（李童）、107年3月12日
    診斷證明書（陳童）、成大醫院107年8月22日成附醫精神字
    第0000000000號函暨所附許童及陳童之診療資料摘要表、病
    歷、門診紀錄、107年3月20日診斷證明書（許童）、107年1
    月30日溫度觀測表、告訴人庚○○之臉書翻拍照片。
六、訊據被告吳若寧、陳思婷堅決否認涉有傷害、強制犯行，被
    告吳若寧、陳思婷分別辯稱如下：
　㈠被告吳若寧部分：⒈公訴意旨一㈠部分，當時是做色紙的黏貼
    畫，每一個小朋友發一張色紙，讓小朋友撕成小張，老師塗
    膠水，小朋友貼在圖畫紙上，訓練小朋友的手眼協調能力及
    小肌肉發展。當時李童坐在我旁邊，但是他沒有動作，我是
    按照一個步驟一個步驟引導小朋友，李童就在旁邊四處觀望
    ，看別的小朋友做，但是本身並沒有動作，我有提醒他兩、
    三次，李童都沒有做他的作品，我在離開教室之前有跟小朋
    友說要完成作品才能離開位置，然後我就離開教室，我帶來
    上課的小朋友進教室，我門打開，李童已經離開位置走到門
    口，我請他回去完成他的作品，他就走回去教室，就躺在地
    板上，我後來進教室之後，看到他躺在地板上，其他小朋友
    完成作品已經可以陸續離開位置，因為接下來是遊戲時間，
    李童躺在教室中央的地板上，所以我才會請李童起來，先離
    開那個環境，李童是走到教室門口小朋友脫鞋子的地方，坐
    在小椅子上面，我有跟他說如果他要做作品就進教室，但是
    他當下沒有意願，我後來有再問他要不要完成作品，他說好
    ，他就進來，他進來之後我沒有限制他活動，他先站在矮櫃
    旁邊，在矮櫃旁邊沒多久他就在教室裡面四處走動，當時我
    先處理別的小朋友的事情之後，我就帶他一起完成作品。⒉
    公訴意旨一㈣部分：⑴關於107年2月2日部分，當時已經是午
    休時間，陳童在床上反覆踢他的棉被在玩，我有先口頭提醒
    他，他動作滿大的，他的腳升起來又踢下去，已經影響旁邊
    的小朋友，他還是持續這個動作，所以我後來到他的床前提
    醒他，我把棉被拿起來，我站在他床角的地方，順勢把棉被
    蓋上去，當下有蓋到他的頭，但是我有站在旁邊看著他把棉
    被拉下來，我才離開。我沒有刻意蓋住他的頭，是站的那個
    角度的關係，因為我把棉被攤開，棉被的長度超過他的頭，
    我等他把棉被拉開露出頭我才離開；⑵關於107年2月7日部分
    ，我要走過去床另一邊，我當下正在跟穿粉紅色衣服的小朋
    友講話，我是一邊走路一邊講話，我走過去發現兩邊床墊靠
    在一起，沒有走路的通道，所以我順勢把床移開清出一個走
    路的空間，後來我發現陳童不小心跌在床上，我當下有趕快
    把他扶起來，並檢查他有沒有哪裡受傷或者不舒服，我有檢
    查他的腳，看有沒有受傷，確認他沒有問題我才離開位置；
    ⑶關於107年2月8日部分，當時是下午喝水時間，有的小朋友
    喝水的時候容易分心，沒有專注在喝水，陳童也沒有在喝水
    ，在分心，我提醒他幾次之後，才牽著他要去門口，坐在換
    鞋子的小椅子上面，我是帶他去那邊一對一引導他喝水，小
    朋友喝完水可以玩遊戲，我前面口頭提醒他的時候，他一直
    被旁邊的小朋友分心，所以我才帶他去一對一引導他喝水，
    那時候地上有許多玩具等東西，我們要走向門口時，他有要
    向前滑倒的動作，我看他要滑倒，就用兩隻手順手抱他起來
    ，抱起來後就繼續走向門口。
　㈡被告陳思婷部分：⒈公訴意旨一㈡部分，當時小朋友都已經陸
    陸續續起床，我已經叫李童好幾次都沒醒，我才用手去搖他
    說要起床了，目的是要把他叫醒，我把他被子掀起來，把他
    抱起來，他起來我把他抱到旁邊地板上，我怕他撞到床，所
    以我用腳把他的床移開。他揉完眼睛之後，又在地上賴床一
    下下，然後就起來正常活動。⒉公訴意旨一㈢部分：關於107
    年2月8日9時36分部分，當天我要在巧拼上面上課，我們班
    有十幾個小朋友，我們必須排成一個ㄇ字型，當時林童在我
    後面，這樣她看不到我，所以那天我幫林童排在我前面，但
    她不想坐那邊，所以她一直起來要跑到我後面，我請她回來
    坐在那邊，她有點抗拒，我請她坐下，她不要起來，所以才
    會倒在我身上。再者，同日10時11分部分，林童當時坐在我
    後方，我當時在幫一個小朋友換尿布，我後方還有另外一個
    小朋友，當時林童已經在推擠這個小朋友，那個小朋友發出
    哭聲，然後我前方有小朋友要換尿布，所以我抱起林童，我
    當時必須繞過前面那個小朋友，將林童放在旁邊的巧拼上，
    以便跟其他小朋友區隔，我僅係為了將林童與另一個小朋友
    隔開，並沒有重重摔下她。又同日10時18分部分，我坐在巧
    拼上，我看到林童用手推擠其他小朋友，有點攻擊他，後來
    我就把林童抱起來遠離那個小朋友。林童當時沒有哭泣，她
    用手擦眼睛是她的習慣動作，我沒有彈林童的臉頰。⒊公訴
    意旨一㈤部分：107年2月5日部分，當時是午休時間，要請陳
    童躺平，要把被子蓋在他身上，被子蓋住他是提醒他該睡覺
    了，他把被子掀起來，會坐在午休床上面，我是要幫他整理
    被子順便跟他說說話，後來我跪在床兩側是要幫他把被子塞
    在他身體下方，防止他踢被子，並非跨坐在陳童身上。又關
    於107年2月7日部分，我是幫他蓋棉被，提醒他睡覺，並非
    悶蓋陳童臉部。⒋公訴意旨一㈥部分，107年1月30日午休時間
    ，我幫許童蓋棉被，我是跪在地板上跟她說說話，這時候她
    也是一直唱歌，我跪在床兩側跟她說話跟她玩一下，請她不
    要唱，我不是坐在她身上，我是跪在床的兩側，並非跨坐在
    她身上。
七、經查：
　㈠被告吳若寧、陳思婷均係○○○幼兒園之教師，陳童、林童、許
    童、李童均為該幼兒園學童，且於如附表一至十一所示時間
    ，有如上開各附表所載之勘驗情形等情，業據被告吳若寧、
    陳思婷供承在卷，並有原審勘驗如前開各附表所示監視器錄
    影畫面之勘驗筆錄及監視器錄影畫面翻拍照片(卷證出處如
    各附表所載)在卷可參。是上開不爭執事實，首堪認定。惟
    被告吳若寧、陳思婷是否涉犯公訴意旨所指之罪嫌，仍應調
    查其等主觀上是否具有傷害、強制之犯意及客觀上有無傷害
    、強制之行為。
　㈡關於公訴意旨一㈠部分：
　⒈被告吳若寧、陳思婷當時係與李童及其他學童坐於教室地板
    上進行色紙黏貼活動，李童在這過程中呈現未進行色紙黏貼
    、四處張望、離開位置等狀態，被告吳若寧、陳思婷均曾與
    李童進行交談，李童復又離開位置，仰躺在地板上，有被告
    吳若寧提出之監視器錄影畫面翻拍照片在卷可參（原審卷二
    第99至125頁），其後情形即如附表一所示勘驗內容，可知
    被告吳若寧辯稱當時進行色紙黏貼活動，因李童未能專心完
    成作品，遂將李童暫時帶離教室，其後再讓李童返回教室等
    情，尚屬合理可信。再者，檢察官雖主張當時室溫僅有攝氏
    14度，讓李童站立於該處，有受寒致危害健康之疑慮云云，
    惟就此節，被告吳若寧於本院審理時已供稱：當時李童所處
    位置係屬教室門口外之室內走廊，是室內環境，並非戶外，
    其溫度與教室內之氣溫一樣，進出不需要添加衣物等語（本
    院卷第271頁），而依檢察官提出之溫度觀測表（偵二卷第1
    89頁）觀之，其固顯示當日10時氣溫係攝氏14.8度，然此係
    永康觀測站之室外氣溫，尚難認屬室內環境空間之教室門口
    外走廊之氣溫亦僅有攝氏14.8度，且李童當時身穿長褲、長
    袖衣服及襪子，活動能力似與室內其他學童無異，其後返回
    教室內仍與其他學童在巧拼地板上互動，未見有何異常之處
    ，衡情應無因被告吳若寧上開舉止而有受寒以致危害健康之
    疑慮。佐以上開勘驗結果，被告吳若寧於前開期間進出該教
    室時，確實未見其有另行添加衣物之舉動，益徵被告吳若寧
    所述該門口走廊屬室內環境一情屬實。又李童當時並未配合
    教學活動，仰躺在地板上，被告吳若寧單手拉起李童，使李
    童站立，難謂有何舉措失當之情形，其後被告吳若寧依其教
    學經驗對李童施以暫時離開教室以利管教之舉措，期間僅約
    7至8分鐘，符合比例原則，其後被告吳若寧亦在門口與李童
    進行對話，並讓李童在教室內活動，李童在教室內隨後與其
    他學童進行互動，亦未見有何受驚嚇不安之舉，尚難謂被告
    吳若寧有何故意限制李童進入教室之主觀犯意，客觀上亦難
    認有何施以強暴脅迫之手段。
　⒉證人即李童父親乙○○雖於警詢及偵查中證稱李童於上開時、
    地遭被告吳若寧強拖至門外以致害怕恐懼等語，另證人即李
    童母親戊○○於偵查中亦證稱當時氣溫僅有攝氏14度，李童被
    強行拉至門外10分鐘並遭置之不理，其後有驚嚇情形等語。
    惟證人乙○○、戊○○並未在現場，其等並未親身見聞當時之情
    形，其等所述是否與真實相符，並非無疑，且其等所述亦與
    前開已調查之事證有所未合。又李童於107年4月2日至成大
    醫院精神科就診，病名雖記載疑似環境適應障礙，有成大醫
    院診斷證明書在卷可佐（偵二卷第117頁），惟李童就診時
    間距上開案發時已相隔二月之久，且其診療資料摘要表略載
    ：「個案於107.4.2由案父帶來門診，案父代訴個案於107.2
    .9幼稚園疑似虐童事件後情緒起伏較大，晚上不好入睡、睡
    覺有做惡夢的情形(一週一兩次），會怕蜘蛛，有一次經過
    原幼稚園外面曾表示老師打他，但仍可回原幼稚園上學，並
    未排斥到校（以上為案父主訴）。個案於診間意識清楚，外
    觀整潔，態度配合友善，對醫師問話可適切回應。此次就醫
    澄清個案事發前後狀況，衛教案父需提供安全感環境，陪伴
    個案，接納個案情緒，適時轉移注意力等照顧技巧。由於案
    父主訴個案發生上列症狀已超過一個月，暫時診斷為適應障
    礙症混合焦慮情緒、疑似創傷後壓力反應。個案於107.6.27
    回診追蹤一次。案父表示上次就診後給予個案多陪伴，個案
    情緒穩定度稍有改善，夜間惡夢頻率減少，於診間觀察個案
    情緒穩定，可建立社交互動關係。個案總計於本院就診兩次
    ，診斷為適應障礙症混合焦慮情緒，疑似創傷後壓力反應。
    以最後一次回診觀察，個案症狀改善中。」、「根據病歷記
    載，個案於107.4.2由案父帶來門診，案父代訴個案於幼稚
    園被蜘蛛和老師假扮的鬼怪嚇到後，晚上出現哭泣、驚嚇，
    夜眠不佳但有逐步改善中，也曾大喊『某某老師不要不要』等
    字句，並且會害怕蜘蛛，但仍在原幼稚園就讀，當時並沒有
    排斥上學的情形（以上為案父主訴）。…。身為個案臨床主
    治醫師，資訊來源只有個案及案父主訴，於精神醫療實務中
    為建立醫病關係，通常站在個案角度思考，實難論其真實性
    ，僅提供臨床觀察記錄供作參考」等內容（偵二卷第257頁
    ；原審卷一第209頁），則李童之狀況係由證人乙○○代為陳
    述，醫生尚表示經此兩次就診並無法論斷其真實性，證人乙○○於就診時亦未提及如附表一所發生之情事，縱認李童有前
    揭診斷症狀，亦難認與該部分所發生情事有何關聯，故證人
    乙○○、戊○○前開證述及上開就診資料，均無從採為不利於被
    告吳若寧之認定。至於成大醫院於前開診療資料摘要表雖另
    記載「上述診斷書所載之醫療診斷，根據案父所述為於107.
    2.9幼稚園疑似虐童事件後發生，無法排除其可能之關聯性
    」等語（偵二卷第257頁），然此部分縱或屬實，亦與本案
    於「107年1月30日」所發生之事件無關，故亦無從據為不利
    於被告吳若寧之認定。
　⒊檢察官上訴意旨雖略稱：李童遭拖到門口後所站立處，並非
    屬室內之密閉空間，原審遽認被告吳若寧上開舉止無使李童
    受寒以致危害健康之疑慮，自嫌速斷；又被告吳若寧案發時
    單手抓住李童右手，將李童拖到門口之舉止，對於尚為幼兒
    之李童而言，客觀上應達強暴脅迫之程度等語。然上開教室
    門口外走廊係屬室內環境之空間，氣溫與戶外並非相同，且
    本案難謂被告吳若寧有何故意限制李童進入教室之主觀犯意
    ，客觀上亦難認有何施以強暴脅迫之手段等各情，業經本院
    敘明如前，檢察官未提出其他積極證據以實其說，僅憑己意
    之評價再事爭執，難認有據。　
　㈢關於公訴意旨一㈡部分：
　⒈依如附表二所示勘驗內容，可知當時應係午睡時間結束，被
    告陳思婷除與其他學童互動外，尚有搖醒拉起其他學童之情
    形，其後被告陳思婷掀起李童的被子，搖晃李童，應係為了
    喚醒李童，李童被抱至地板後，仍有在地上賴床揉眼睛之動
    作，被告陳思婷則收拾被子及午休床等情，此應係結束午休
    後喚醒仍在午睡之學童並進行收拾午睡用品之場景，被告陳
    思婷身為老師，依據幼兒園作息時間進行喚醒學童及收拾午
    睡用具等動作，並無不合理或過當之處，自難認被告陳思婷
    喚醒尚在睡覺之李童係強迫其行無義務之事。又被告陳思婷
    雖有搖晃李童並抱至地板之動作，惟依李童於地板上仍舊賴
    床與揉眼之似睡似醒情形，李童並未表現出受到驚訝之舉，
    亦難認被告陳思婷之動作係屬粗暴以致李童因而受有驚訝之
    情形。佐以上開勘驗內容及翻拍照片，可知李童在喚醒過程
    中，與其他學童相較，確有持續賴床之舉動，被告陳思婷乃
    多次搖晃李童，以達喚醒之目的，主觀上應無傷害及強制之
    犯意，亦非所謂對李童施以強暴脅迫之手段而使行無義務之
    事可言。
　⒉檢察官雖主張被告陳思婷尚一邊踢開床墊一邊責罵李童，惟
    依如附表二所示勘驗內容，並未見有一邊踢開床墊一邊責罵
    李童之舉，且因監視器錄影畫面並未錄得聲音，復依卷內現
    存證據不足證明被告陳思婷當時確有責罵李童之情形，自無
    從為不利於被告陳思婷之認定。再者，證人即李童父親乙○○
    雖於警詢及偵查中證稱李童於上開時、地遭被告陳思婷粗暴
    搖晃，且被告陳思婷尚一邊踢開床墊一邊責罵李童，李童受
    有驚嚇等語，另證人即李童母親戊○○於偵查中亦證稱其就此
    部分提出傷害告訴等語，惟證人乙○○、戊○○並未在現場，其
    並未親身見聞當時之情形，其所述是否與真實相符，並非無
    疑，且其等所述亦與前開已調查之事證有所未合。又依前開
    七㈡⒉所示成大醫院診斷證明書及診療資料摘要表，可知李童
    就診時間距上開案發時已隔二月之久，且由證人乙○○代為陳
    述，醫生尚表示經此兩次就診並無法論斷其真實性，證人乙○○於就診時亦未提及如附表二所示情事，縱認李童有前揭診
    斷症狀，亦難認與該部分所發生情事有何關聯，故證人乙○○
    、戊○○前開證述及上開就診資料，均無從採為不利於被告陳
    思婷之認定。至於成大醫院於前開診療資料摘要表雖另記載
    「上述診斷書所載之醫療診斷，根據案父所述為於107.2.9
    幼稚園疑似虐童事件後發生，無法排除其可能之關聯性」等
    語（偵二卷第257頁），然此部分縱或屬實，亦與本案於「1
    07年1月30日」所發生之事件無關，故亦無從據為不利於被
    告陳思婷之認定。
　⒊檢察官上訴意旨雖略稱：被告陳思婷抓住李童胸口衣服搖晃
    之幅度甚鉅，顯有過當，難謂無強暴之情事，且李童僅係3
    歲幼兒，於猝然承受前開強暴手段，縱使未即時表現出受驚
    之舉，亦不足以推論其身心未受創等語。然查，李童於上開
    時間午休結束時，因持續賴床，被告陳思婷乃以上開方式喚
    醒李童，其舉止尚屬合理，並未過當，與施強暴脅迫手段尚
    屬有別，已如前述。且前開醫療診斷情形，尚無從據為不利
    被告陳思婷之認定，亦經本院論述如前。檢察官未提出其他
    積極證據以實其說，僅憑己意之評價再事爭執，難認有據。
　㈣關於公訴意旨一㈢部分：
　⒈107年2月8日9時36分部分：
　　依如附表三所示勘驗內容，顯示被告陳思婷及許多學童均坐
    在巧拼地板上，林童一開始跨越其他學童而跪跌，被告陳思
    婷抓住林童之手臂並指示其坐好，惟林童仍有數次往前撲向
    被告陳思婷之舉動，被告陳思婷均將林童抱回巧拼地板上使
    其坐好等情，可知被告陳思婷辯稱當時在上課，其目的係讓
    林童安坐於巧拼地板等語，乃屬合理可信，則被告陳思婷應
    係意在管理課堂秩序，使各學童均能配合坐在巧拼地板上，
    以利課程進行，自難認有何使林童行無義務之事之情形，且
    依上開勘驗內容，亦未見被告陳思婷有何強行前後搖晃林童
    之舉動，足見公訴意旨所指涉情形顯與客觀事實不符。
　⒉107年2月8日10時11分部分：
　　依如附表四所示勘驗內容，顯示被告陳思婷正在幫男學童更
    換尿布，林童與另名學童均在被告陳思婷後方，林童用手推
    擠另名學童，被告陳思婷遂轉身將林童抱起，並將林童以屁
    股、背部朝下方式放在其左前方之巧拼地板上，該名遭推擠
    之學童亦同時坐起等情，可知被告陳思婷辯稱其當時係因該
    名遭推擠學童發出哭聲，其前方有需換尿布之學童，只好將
    林童抱至其他巧拼地板上，以利區隔林童與該名遭推擠學童
    等語，亦屬合理可信，且亦無檢察官所主張將林童高舉並重
    重摔下，以致林童頭部先著地之情形，自難認被告陳思婷有
    何公訴意旨所指之犯行。
　⒊107年2月8日10時18分部分：
　　依如附表五所示勘驗內容，顯示林童用右手從另名學童背後
    往前推，以致該名學童往前撲倒並用雙手扶桌，而坐在巧拼
    地板上之被告陳思婷即向林童說話，隨後站起並用雙手將林
    童抱至教室另一端，復前去安撫遭林童推倒之學童，查看其
    臉部及手部後，再返回巧拼地板上幫忙更換其他學童之尿布
    ，林童約過1分鐘後隨即走向被告陳思婷，被告陳思婷牽起
    林童的手並與其說話，隨後亦幫林童更換尿布等情，可知林
    童當時有推倒其他學童之情形，被告陳思婷將其抱至教室另
    一端使其冷靜並隔開，且在這過程中與其說話，林童自行返
    回被告陳思婷身邊後，被告陳思婷亦幫忙更換其尿布，則被
    告陳思婷依其教師管教職責為上開處置，亦難認有何過當或
    不合理之處。又觀之上開互動，林童並未因而受有驚嚇，反
    主動靠近被告陳思婷，並躺在地板上讓被告陳思婷更換尿布
    ，被告陳思婷在此期間伸手到林童臉部之動作，亦無法排除
    係安撫或與林童自然互動之可能，自難認有何故意以手彈林
    童臉頰之情形。
　⒋檢察官雖提出證人即林童母親己○○於警詢及偵查中之證述以
    為佐證，惟證人己○○並未在現場，其並未親身見聞當時之情
    形，其所述是否與真實相符，並非無疑，且依前開已調查之
    事證，亦難認被告陳思婷有檢察官所主張之行止。
　⒌依高雄長庚醫院107年3月1日、4月20日、6月4日、6月20日診
    斷證明書（原審卷一第461至467頁），林童經診斷患有疑似
    壓力反應引起之適應障礙症、混合型語言接受-表達疾患、
    語言發展遲緩、適應障礙症伴隨混合焦慮及憂鬱情緒、疑似
    創傷後壓力反應等疾病，惟醫囑係略載：「據案母所述，個
    案在校遭老師有粗暴行為對待，自今年一月起有拔頭髮之自
    傷行為，且有容易夜驚之情緒反應，因上述原因，於107年3
    月1日、4月20日至本院門診接受評估診療，目前整體發展落
    於邊緣遲緩程度，且情緒行為表現十分退縮，建議持續追蹤
    及接受相關早期療育」等內容，且高雄長庚醫院107年8月27
    日長庚院高字第1070850584號函亦略載：「林童自107年3月
    1日至本院精神科系初診，主訴最近一個多月開始不易入睡
    ，且夜眠容易驚醒，有時會拔自己頭髮，常常說『XX壞壞』等
    ，臨床呈情緒起伏、行為改變、變得非常怕人、退縮，且夜
    眠型態紊亂等症狀。另本院107年6月20日開立診字第000000
    0000000號診斷證明書所載症狀乃依據病母所述暨其提供之
    監視錄影器内容紀錄，在時序上，似乎與病童被老師不當對
    待吻合；臨床上，病童開始變得逃避某些人事物，噩夢内容
    為害怕某人，也類似創傷後症候群的表現(通常是在經歷某
    個巨大威脅之後發生），但就精神醫學而言，影響兒童情緒
    行為或睡眠型態的原因眾多，醫療團隊僅能就病童目前所呈
    現臨床表徵予以記錄，並予醫療協助，尚無法推論病童症狀
    與遭受不當對待間關聯性」等語（偵二卷第195頁），則林
    童雖有上開診斷症狀，惟關於可能影響成因係由證人己○○代
    為陳述，醫生經診斷後仍無法推論其關聯性，復觀之證人己○○於偵查中證稱：病歷所載「XX壞壞」，林童是講同學名字
    ，可能是我問他哪個同學跟你玩，他就說某某人壞壞等語（
    偵四卷第154頁），則林童究係因何原因致出現前開診斷症
    狀，仍屬有疑，尚不足認林童前開症狀與107年2月8日所發
    生情事有何關聯。　　
　⒍檢察官上訴意旨雖略稱：被告陳思婷案發時明顯係以非合理
    之較大力道將林童朝下置於巧拼地板，對於3歲幼兒而言，
    已達強暴、傷害手段之程度；另被告陳思婷為林童更換尿布
    時，五度將手伸到林童臉部之舉止，客觀上與一般安撫之舉
    動不符等語。然查，被告陳思婷尚難認有何公訴意旨一㈢所
    指之犯行，業經本院分別論述於前，檢察官未提出其他積極
    證據以實其說，僅憑己意就原相同證據為不同之評價，自不
    足據為不利被告陳思婷之認定。
　㈤關於公訴意旨一㈣部分：
　⒈107年2月2日部分：
　　依如附表六所示勘驗內容，當時正值午休時刻，陳童尚未入
    睡，且有踢被之舉動，被告吳若寧先幫另名幼童放置枕頭且
    蓋上棉被後，再幫陳童蓋上棉被，棉被雖因被告吳若寧站立
    位置及攤開棉被之方式而蓋至陳童全身，惟陳童可自行拉下
    棉被，復又自行將棉被蓋至頭部，並反覆多次，且用腳撐起
    棉被，可知陳童並未因被告吳若寧將棉被蓋至其全身的動作
    而不敢有所動作，仍自行決定棉被如何覆蓋其身體，自難謂
    被告吳若寧有何妨害陳童權利之情形。又被告吳若寧蓋上棉
    被係避免陳童受涼，且被告吳若寧觀看陳童自行拉折棉被並
    露出頭部後才行離開，陳童亦無悶蓋窒息之風險，自難謂有
    何過當之情形，更未見陳童有何哭鬧之舉動，陳童反有疑似
    在棉被內玩耍並用腳撐起棉被之情形。故公訴意旨主張被告
    吳若寧以此方式妨害陳童之權利，陳童並因此而心生畏懼並
    大聲哭鬧，顯與客觀事實不符。
　⒉107年2月7日部分：
　　依如附表七所示勘驗內容，當時正值午休時間，被告吳若寧
    有兩次以右腳移動午休床，欲使午休床往後移動，先後使另
    名學童、陳童均因重心不穩而往前跪跌在午休床上，其行為
    尚無法排除係因貪圖方便而以腳移動午休床之可能，且陳童
    跪跌在午休床後，被告吳若寧隨即彎腰將陳童扶正，其後有
    觸摸及查看陳童的腿部，可知被告吳若寧亦當場關心陳童有
    無受傷，尚難認被告吳若寧係蓄意針對陳童，而故意以腳推
    開午休床之方式，欲使陳童跌倒受傷。
　⒊107年2月8日部分：
　　依如附表八所示勘驗內容，被告吳若寧用右手牽著陳童的左
    手往前走，陳童因疑似繞過地上物品而往前傾倒，被告吳若
    寧用雙手將陳童抱起，繼續往前走時，可見大門前方堆滿許
    多物品，被告吳若寧繼續抱著陳童，跨越上開物品後走出大
    門，並未見檢察官所主張強制拖行陳童之情況，且依監視器
    錄影畫面翻拍照片（原審卷二第414至416頁），反見被告吳
    若寧牽著陳童繞過地上物品後，被告吳若寧低頭看見陳童有
    往前傾倒用右手撐地之情形時，立即將陳童抱起，並繼續抱
    著陳童跨越大門前方的物品，自難認被告吳若寧有何故意強
    制拖行陳童以致其跌倒之情形。　
　⒋檢察官雖提出證人即陳童母親庚○○於警詢及偵查中之證述、
    證人即陳童父親陳○佑於偵查中之證述以為佐證，惟證人庚○○、陳○佑並未在現場，其等並未親身見聞當時之情形，其等
    所述是否與真實相符，並非無疑，且與前開已調查之事證亦
    有未合。又陳童於107年3月12日至成大醫院精神科就診，病
    名雖記載適應障礙症伴隨混合焦慮及憂鬱情緒、疑似創傷後
    壓力反應，有成大醫院診斷證明書在卷可佐（偵三卷第15頁
    ），惟診療資料摘要表係略載：「個案於107.3.12由案父帶
    來門診，案父代訴個案於107.2.9幼稚園虐童事件後情緒起
    伏大，晚上怕黑、睡覺有做惡夢的情形（夢話中也會說水壺
    破掉和老師的事情，每週大約3-4次），對於其他團體課程
    也較事發前退縮及恐懼，情緒容易起伏哭鬧不易安撫（以上
    為案父主訴）。個案於診間意識清楚，外觀整潔，態度退縮
    防衛，不願離開父親身邊，表情焦慮，對醫師問話不回答。
    此次就醫澄清個案事發前後狀況，衛教案父需提供安全感環
    境，陪伴個案，接納個案情緒，適時轉移注意力等照顧技巧
    。由於案父主訴個案發生上列症狀已超過一個月，暫時診斷
    為適應障礙症混合焦慮憂鬱情緒，疑似創傷後壓力反應。」
    等語（偵三卷第199頁；原審卷一第211頁），則陳童之狀況
    係由陳○佑代為陳述，且陳述係關於107年2月9日事件，陳童
    究係因何原因致出現前開診斷症狀，仍屬有疑，尚難認陳童
    前開症狀與107年2月2日、7日、8日所發生情事有何關聯。
　⒌檢察官上訴意旨雖略稱：被告吳若寧於107年2月2日午休期間
    ，多次將棉被拉至蓋住年僅2歲餘之陳童頭臉部，客觀上本
    已難想像有何理由要甘冒陳童窒息之風險而數度為如此處置
    ，陳童係因感不適而自行拉折棉被並露出頭部，實係對被告
    吳若寧上開強暴行為之抵抗行為；另於107年2月7日午休期
    間，被告吳若寧明知陳童仍在床上，且係2歲之幼兒，仍以
    此顯然不當之方式移動午休床，致使陳童跌倒，難謂無傷害
    之未必故意等語。然查，被告吳若寧於107年2月2日午休期
    間，幫陳童蓋上棉被係為避免陳童受涼，且被告吳若寧觀看
    陳童自行拉折棉被並露出頭部後才行離開，陳童亦無悶蓋窒
    息之風險，自難謂有何過當之情形，更未見陳童有何哭鬧之
    舉動，陳童反有疑似在棉被內玩耍並用腳撐起棉被之情形，
    業如前述。此外，依如附表六之勘驗內容所示，被告吳若寧
    於上開期間僅為陳童蓋棉被一次，亦與檢察官上訴所指「多
    次」不符。再者，被告吳若寧於107年2月7日午休時間，因
    貪圖方便而以腳移動午休床之舉動，雖有不適當之處（如因
    此造成陳童受傷，自有應注意能注意而疏未注意之過失責任
    ），然其應非蓄意針對陳童，而故意以腳推開午休床之方式
    ，欲使陳童跌倒受傷，且依其前、後行止觀之，被告吳若寧
    見陳童跪跌在午休床後，隨即彎腰將陳童扶正，其後並有觸
    摸及查看陳童的腿部，可知被告吳若寧亦當場關心陳童有無
    受傷，顯與未必故意之要件即「預見其發生而其發生並不違
    背其本意」之情形有別。檢察官未提出其他積極證據以實其
    說，僅憑己意就原相同證據為不同之評價，自不足據為不利
    被告吳若寧之認定。
　㈥關於公訴意旨一㈤部分：
　⒈107年2月5日部分：
　　依附表九所示勘驗內容，當時正值午休時刻，陳童尚未躺在
    午睡床，被告陳思婷則幫忙其他學童蓋棉被，其後依被告陳
    思婷拿枕頭、攤開棉被、蓋住棉被、將棉被塞入陳童背後等
    動作，可知被告陳思婷係在協助陳童進行午睡，此時陳童亦
    有自行將頭露出棉被之動作，被告陳思婷復幫其他學童蓋上
    棉被，此時陳童亦自行將棉被蓋住臉部，復又露出臉部，隨
    後又再蓋住臉部，足認被告陳思婷當時所為僅係在協助包含
    陳童在內之學童進行午睡，並非僅針對陳童一人，且陳童亦
    有反覆露出臉部、蓋住臉部等動作，被告陳思婷並未加以限
    制之，則被告陳思婷在午休時刻協助陳童入睡，並無檢察官
    所主張被告陳思婷對陳童施以強制力以妨害其起身之情形。
    又被告陳思婷係雙腿跨跪在陳童的身體兩側，此時陳童尚自
    行掀開棉被並露出臉部，亦非如檢察官所主張連續跨坐在陳
    童身上之情形。
　⒉107年2月7日部分：
　　依附表十所示勘驗內容，當時亦係午休時刻，陳童站在午休
    床旁，被告陳思婷拿起棉被後，陳童自行爬上午休床並躺平
    ，被告陳思婷幫忙蓋上陳童之棉被後，隨即再彎腰拿起其他
    學童的棉被，陳童則自行掀開棉被並露出臉部，顯見被告陳
    思婷當時係協助陳童及其他學童進行午睡，陳童亦依其意思
    掀開棉被而露出臉部，被告陳思婷並未有阻止陳童露出臉部
    之情事，亦無從認定被告陳思婷有檢察官所主張以棉被悶蓋
    陳童臉部並限制妨害其起身之情形。
　⒊檢察官雖亦提出前開證人庚○○於警詢及偵查中之證述、證人
    陳○佑於偵查中之證述、成大醫院診斷資料以為佐證，惟證
    人庚○○、陳○佑並未在現場，並未親身見聞當時之情形，其
    等所述是否與真實相符，並非無疑，而前開成大醫院之診斷
    雖記載陳童有上開症狀，惟關於症狀成因係由陳○佑代為陳
    述，且被告陳思婷前開所為僅係協助陳童進行午睡，亦未見
    有何檢察官所主張之強制手段，則該症狀是否與被告陳思婷
    前開所為有關，亦屬有疑，自難據為不利於被告陳思婷之認
    定。況依前開成大醫院之診療資料摘要表所載，陳童之父陳
    ○佑代為陳述之事件，係關於107年2月9日所發生，陳童究係
    因何原因致出現前開診斷症狀，仍屬有疑，尚難認陳童前開
    症狀與107年2月5日、7日所發生情事有何關聯。
　⒋檢察官上訴意旨雖略稱：被告陳思婷於107年2月5日先將棉被
    蓋住陳童全身，再以雙腿跨在陳童的身體左右兩側，審酌陳
    童係2歲之幼兒，被告陳思婷此行為並非一般教師所會採取
    之合理處置，且應已足對2歲幼兒形成強暴之手段；此外，
    被告陳思婷於107年2月7日所為，係將棉被完全蓋住陳童之
    全身，陳童之雙手在棉被下撥弄棉被反抗，顯然被告陳思婷
    當時已遂行強制之手段既遂等語。然查，依本院前開調查審
    認，被告陳思婷並無公訴意旨一㈤所指之犯行，檢察官未提
    出其他積極證據以實其說，僅憑己意就原相同證據為不同之
    評價，自不足據為不利被告陳思婷之認定。
　㈦關於公訴意旨一㈥部分：
　⒈依如附表十一所示勘驗內容，當時正值午休時刻，被告陳思
    婷拿起棉被蓋住許童全身，且被告陳思婷係跨跪在許童的身
    體兩側，並非如檢察官所主張跨坐在許童身上。再者，被告
    陳思婷幫許童蓋上棉被後，被告陳思婷的頭部靠近許童的頭
    部，許童的頭部自棉被露出，被告陳思婷有雙手撫摸許童臉
    部之動作，且拉近許童的枕頭，則被告陳思婷辯稱其當時幫
    許童蓋棉被時，尚有跟她說話等語，尚屬合理可信。又被告
    陳思婷起身離開許童之午休床時，許童有自行以手撥弄棉被
    並往上推之舉動，被告陳思婷亦未限制之，亦難認有何檢察
    官主張故意以棉被覆蓋許童臉部，並用強制力按住覆蓋許童
    之棉被以妨害其起身之情形。
　⒉檢察官雖提出證人即許童母親丁○○於警詢及偵查中之證述、
    證人即許童父親許○忠於偵查中之證述以為佐證，惟證人丁○○、許○忠並未在現場，其等並未親身見聞當時之情形，其等
    所述是否與真實相符，並非無疑，且證人許○忠亦未有指訴
    被告陳思婷之陳述（偵四卷第156至157頁）。又許童於107
    年3月20日至成大醫院精神科就診，病名雖記載疑環境適應
    反應合併焦慮情緒，有成大醫院診斷證明書在卷可佐（偵三
    卷第189頁），惟其診療資料摘要表則略載：「個案於107年
    3月7日至本院兒童青少年精神科就診，主訴為評估是否有創
    傷後反應。據媽媽所述，於106年12月開始，注意到個案睡
    眠型態出現變化，在睡覺時會一直摸被角，同時有睡眠中斷
    等表現。除睡眠型態改變外，整體情緒、人際相處、學校參
    與…等無顯著異常。107年3月學校因老師疑似不合宜對待學
    生一事而更換主要照顧老師後，個案開始不願意上學，在接
    觸學校相關環境時，會有大哭…等焦慮反應出現，睡眠中斷
    情形加劇。當天門診精神狀態評估：意識清醒，一開始進入
    診間時較為害羞，會迴避眼神接觸，但熟悉環境後，即可和
    醫師摸躲貓貓遊戲，可有合宜社會性笑容及人際互動，並未
    觀察到有明顯退縮或迴避行為，但因其語言發展遲緩影響，
    少口語表達。個案後續返診追蹤，據媽媽觀察，睡眠中斷狀
    況逐漸改善，整體情緒穩定，在遊戲中可觀察到孩子輕鬆地
    玩學校老師教小朋友…等角色扮演遊戲。但若當天有接觸到
    因老師疑似不合宜對待學生一事的法律相關流程，會較難入
    睡。在新環境中，會需要較長時間適應，易有退縮反應。整
    體評估，個案因熟悉環境及照顧系統變化後，出現部分焦慮
    反應。在環境因素逐漸穩定後，上述焦慮反應逐漸改善。」
    等語（偵三卷第197頁；原審卷一第213頁），則許童之狀況
    係由丁○○代為陳述，且陳述內容係許童自106年12月起即有
    睡眠改變問題，並自107年3月更換老師後始有情緒問題，實
    難認許童之上開症狀與前開「107年1月30日」午睡時所發生
    之情事有何關聯。　
　⒊檢察官上訴意旨雖略稱：被告陳思婷於107年1月30日所為之
    行為，顯然已有阻礙許童呼吸之虞，其行為顯然係強制之手
    段等語。然查，依本院前開調查審認，被告陳思婷並無公訴
    意旨一㈥所指之犯行，檢察官未提出其他積極證據以實其說
    ，僅憑己意就原相同證據為不同之評價，自不足據為不利被
    告陳思婷之認定。
　㈧檢察官上訴意旨雖另稱：本案被害人均為2至3歲之幼兒，本
    難期待其能對家長或醫師完整描述自己之經歷及病症，如將
    與幼兒朝夕相處之家長相關陳述均一律予以排除，此等相關
    犯罪行為將無從追訴。況本件被害人並非單一，有多達4人
    以上出現適應障礙症、創傷後壓力反應等現象，原審予以分
    別切割認定，自有不當等語。然查，被告吳若寧、陳思婷所
    為上開舉止，尚難認已該當傷害罪、強制罪之構成要件，業
    經本院詳予論述如前，且其中部分被害人之家長於偕同其子
    女就診時，甚至均明確提及症狀形成之時間，而核與本案對
    應之時間不能吻合。此外，本院於準備程序時，公訴檢察官
    聲請將本案相關監視錄影光碟送請成大醫院鑑定，希望讓醫
    師從監視錄影畫面看真實情形，以便釐清被告吳若寧、陳思
    婷對於幼童所為之這些舉動，是否會導致幼童受有精神創傷
    一情，然經本院就此節函詢成大醫院，該醫院已函覆稱：「
    本院就原審勘驗筆錄內容及對應之錄影光碟內容，歉難以判
    定『該幼兒園老師對該幼童所為之舉動，足以導致該幼童受
    有精神創傷』」等語，有該醫院111年2月24日成附醫精神字
    第1110003641號函可憑(本院卷第197頁)，則本案並無其他
    積極之證據，足以佐證上開各幼童所罹症狀，與被告吳若寧
    、陳思婷上開各舉動間，有何關聯或因果關係，自無從遽以
    傷害、強制罪論處。
  ㈨綜上所述，依本案檢察官所舉之全部證據，經本院調查之結
    果，尚無法就被告吳若寧、陳思婷被訴傷害、強制之犯罪事
    實達於毫無合理懷疑之心證程度，此外，復無其他積極證據
    足資證明被告吳若寧、陳思婷涉有公訴意旨所指之犯行，揆
    諸前揭說明，被告吳若寧、陳思婷被訴上開各犯罪事實尚屬
    不能證明，自應為被告吳若寧、陳思婷無罪之諭知。
八、原審為被告吳若寧、陳思婷無罪之判決，其認事用法，核無
    違誤。檢察官上訴意旨猶執前詞指摘原判決不當，為無理由
    ，應予駁回。
據上論斷，應依刑事訴訟法第368 條，判決如主文。
本案經檢察官謝欣如提起公訴，檢察官莊士嶔提起上訴，檢察官
周文祥到庭執行職務。
中　　華　　民　　國　　111 　年　　6 　　月　　9 　　日
                  刑事第三庭    審判長法　官  陳連發  
　　　　　　　　　                    法　官  何秀燕  
　　　　　　　　　　　　　　　　　　　法　官  洪榮家  
以上正本證明與原本無異。
檢察官如不服本判決應於收受本判決後20日內向本院提出上訴書
，其未敘述上訴理由者並得於提起上訴後20日內向本院補提理由
書 (但應受刑事妥速審判法第9條第1項各款規定之限制)。
本件被告不得上訴。
　　　　　　　　　　　　　　　　　　　書記官  謝文心
中　　華　　民　　國　　111 　年　　6 　　月　　9 　　日
附表一：
【起訴書犯罪事實一㈠即本判決公訴意旨一㈠李童部分（107.1.30-10：17）】   一、檔名：FILE0001.MOV 二、畫面背景：臺南市○○區○○路000號之○○○幼兒園教室內之監視器錄影畫面（彩色畫面，無聲音） 三、錄影長度：9分40秒（2018/1/30，10：17：43至19：29：52） 四、卷證出處：原審卷二第80至81頁、第86-1至86-6頁　  五、內容如下：   編號 監視器上時間 錄影內容 1. 10：17：43 畫面中李童仰躺在教室內地板上，旁邊有其他幼童。 2. 10：17：44- 10：17：48 吳若寧（身穿藍色圍裙）出現在畫面中，吳若寧背後的教室門係打開著，李童仍仰躺在教室內地板上。 3. 10：17：49- 10：18：06 吳若寧往前靠近李童，吳若寧彎腰蹲下似在撿東西，李童側身左手撐地，吳若寧左手拉李童的右手，將李童拉起後站立，之後吳若寧從李童背後，右手抓李童右手，左手抓李童左手，將李童推出教室門外。 4. 10：18：07- 10：18：33 吳若寧將教室門關上，之後在教室內走動，此段期間李童均無進入教室。 5. 10：18：34- 10：19：42 教室門有被其他幼童打開，亦有幼童進出教室，此段期間李童均無進入教室。 6. 10：19：42- 10：26：38 吳若寧將教室門關上，此段時間李童均無進入教室。 7. 10：26：39- 10：26：52 吳若寧打開教室門，左手抓著教室門站在門口，低著頭似在跟幼童說話。 8. 10：26：53- 10：27：14 吳若寧關上教室門，此時吳若寧的背後李童走出來，李童站靠在一個矮櫃邊，之後走到巧拼上與其他幼童互動。 

附表二：
【起訴書犯罪事實一㈡即本判決公訴意旨一㈡李童部分（107.1.30-14：21）】   一、檔名：FILE0002.MOV 二、畫面背景：臺南市○○區○○路000號之○○○幼兒園教室內之監視器錄影畫面（彩色畫面，無聲音） 三、錄影長度：2分8秒（2018/1/30，14：20：53開始） 四、卷證出處：原審卷二第82頁、第86-7至86-12頁　 　  五、內容如下：（此係翻拍監視器錄影畫面，翻拍時部分時段未錄到監視器上時間，故以下由翻拍影片時間記載）   編號 翻拍影片時間 錄影內容 1. 00：00- 00：37 畫面中李童蓋著棉被躺在午休床上。 李童身旁有其他幼童坐著或躺在午休床上，陳思婷坐在巧拼上與其他幼童互動。其他老師開始收拾李童左邊的午休床，陳思婷搖醒拉起其他幼童。 2. 00：38- 01：02 陳思婷站起來走到李童的午休床左側，掀起李童的被子，之後陳思婷左手抓住李童胸前的衣服，大幅度左右搖晃李童數次。 3. 01：03- 01：25 陳思婷雙手將李童抱起放在地上，李童跪趴在地上，陳思婷和其他老師收拾被子和午休床。 4. 01：26- 01：35 李童側身躺在地上，雙手有揉眼睛的動作。  

附表三：
【起訴書犯罪事實一㈢即本判決公訴意旨一㈢林童部分（107.2.8-09：36）】   一、檔名：0000-0000遭陳思婷用力搖晃.MOV 二、畫面背景：臺南市○○區○○路000號之○○○幼兒園教室內之監視器錄影畫面（彩色畫面，無聲音） 三、錄影長度：2分13秒（2018/2/8，09：35：38至09：37：47） 四、卷證出處：原審卷二第218頁、第251至255頁　  五、內容如下：   編號 監視器上時間 錄影內容 1. 09：35：37- 09：36：00 林童（身穿粉紅色連帽背心）、吳若寧（身穿藍色圍裙）、陳思婷（身穿深色上衣、長褲）三人都在巧拼上，吳若寧從巧拼上離開走出教室。 2. 09：36：01- 09：36：41 林童走出巧拼，之後陳思婷跪坐在巧拼上。其他幼童紛紛走到巧拼上面向陳思婷坐著，林童亦走到巧拼上跨越已坐在巧拼上的幼童後，跌跪在巧拼上，跌跪在陳思婷左邊。 3. 09：36：42- 09：37：22 林童跌跪在巧拼上，陳思婷左手抓著林童的右臂指示林童坐，林童往前向著陳思婷懷裡撲倒，陳思婷雙手抱著林童的雙臂，將林童抱回巧拼上坐著，林童又起身往前向陳思婷懷裡撲倒，陳思婷雙手抱著林童的雙臂，又再將林童抱往巧拼上坐，林童抗拒又再往前向陳思婷懷裡撲，後林童偏向陳思婷左側邊巧拼上。 之後畫面只有拍到林童的雙腳。 4. 09：37：23- 09：37：47 吳若寧走進教室內。 

附表四：
【起訴書犯罪事實一㈢即本判決公訴意旨一㈢林童部分（107.2.8-10：11）】   一、檔名：0000-0000遭陳思婷摔至地上.MOV 二、畫面背景：臺南市○○區○○路000號之○○○幼兒園教室內之監視器錄影畫面（彩色畫面，無聲音） 三、錄影長度：5分2秒（2018/2/8，10：07：06至10：12：43），本次僅勘驗10：10：50至10：12：30 四、卷證出處：原審卷二第219至220頁、第257至260頁　  五、內容如下：   編號 監視器上時間 錄影內容 1. 10：10：50 10：11：00 林童（身穿粉紅色連帽背心）、陳思婷（身穿深色上衣）皆坐在巧拼上，林童坐在陳思婷右後方，林童與陳思婷中間似還有一名幼童。陳思婷在幫男童換尿布。林童有用手推該名幼童並壓著，該名幼童被尿布籃遮住。 2. 10：11：00- 10：12：08 陳思婷上半身向右後方轉身對林童說話。陳思婷上半身轉身，雙手抓著林童的左手，之後雙手抱起林童，越過自己，將林童屁股、背部朝下放置在巧拼上躺著，（10：11：06）原被林童壓著的幼童坐起，林童嘴巴張大，似在哭鬧，陳思婷則繼續在幫其他幼童換尿布。之後林童一直躺在巧拼上。 3. 10：12：24- 10：12：30 林童有用左右手抬至臉部位置（擦拭臉部、眼睛）的動作，之後自行從巧拼地墊上坐起並起身。 

附表五：
【起訴書犯罪事實一㈢即本判決公訴意旨一㈢林童部分（107.2.8-10：18）】   一、檔名：0000-0000遭陳思婷拉到死角.MOV 二、畫面背景：臺南市○○區○○路000號之○○○幼兒園教室內之監視器錄影畫面（彩色畫面，無聲音） 三、錄影長度：5分3秒（2018/2/8，10：15：40至10：20：37），本次僅勘驗10：17：47至10：20：37 四、卷證出處：原審卷二第220至221頁、第261至268頁　  五、內容如下：   編號 監視器上時間 錄影內容 1. 10：17：47 10：17：51 陳思婷（身穿深色上衣）坐在巧拼上，林童（身穿粉紅色連帽背心）與另一名幼童在畫面下方，林童用右手從背後推另一名幼童，該名幼童向前撲倒，雙手扶桌，之後林童與該名幼童皆離開畫面。 2. 10：17：55- 10：18：02 林童出現在畫面走動後離開畫面。 3. 10：18：03- 10：18：12 身穿藍色背心之男童在監視器畫面下方走動，並朝林童方向看，之後轉身走開，又轉身朝林童方向看後走向巧拼區。 4. 10：18：12- 10：18：18 林童站在桌子旁邊，陳思婷跪在巧拼上面對林童說話，林童往陳思婷方向走過去，陳思婷隨即站起身，雙手抓起林童之雙上臂，將林童抱起來，林童的頭向後傾，雙腳懸空，走到畫面右上角後離開畫面。 5. 10：18：19 畫面中無林童。 6. 10：18：21- 10：18：35 陳思婷走往監視器畫面下方安撫剛遭林童推倒的女童，並觀看該女童的臉及手部。 7. 10：18：35- 10：19：27 陳思婷走回巧拼上坐著幫其他幼童換尿布。 8. 10：19：28- 10：19：35 陳思婷向監視器畫面右上方之角落方向說話。 9. 10：19：36- 10：20：07 陳思婷在幫其他幼童換尿布，林童從畫面右上角走到巧拼上，陳思婷右手牽起林童的左手與之說話，陳思婷有抬起左手的動作。之後陳思婷一邊幫其他幼童換尿布，一邊在跟林童說話，陳思婷再牽起林童左手與之說話，林童有4次用手擦拭眼睛的動作。 10. 10：20：08- 10：20：37 陳思婷幫其他幼童換好尿布，林童走到陳思婷面前躺下，讓陳思婷幫其換尿布。其間陳思婷右手有5次伸到林童的左臉頰旁的動作。 

附表六：
【起訴書犯罪事實一㈣即本判決公訴意旨一㈣陳童部分（107.2.2-11：42）】   一、檔名：IMG_0000(00000000).MOV 二、畫面背景：臺南市○○區○○路000號之○○○幼兒園教室內之監視器錄影畫面（彩色畫面，無聲音） 三、錄影長度：3分4秒（2018/2/2，11：41：33至11：44：37），本次僅勘驗下列編號1至6所示時間之內容 四、卷證出處：原審卷二第381至382頁、第399至406頁　  五、內容如下：   編號 監視器上時間 錄影內容 1. 11：41：33- 11：41：58 畫面中陳童仰躺在教室內的午休床上，旁邊有其他幼童亦躺在午休床上，陳童的棉被蓋在陳童的肚子和腿上。 2. 11：41：59- 11：42：37 陳童用手將棉被拉起、用腳撐起棉被，將棉被蓋住全身，陳童在棉被裡面有持續明顯的動作，之後將棉被踢到午休床上，只蓋在陳童的肚子和腿上。 3. 11：42：38- 11：42：42 陳童仰躺午休床上，有左右轉頭數次、用手拉近枕頭的動作。 4. 11：42：42- 11：42：53 吳若寧（身穿藍色圍裙）出現在畫面左上角，吳若寧走到畫面左邊幫一名幼童放枕頭、蓋棉被。 5. 11：42：54- 11：43：09 吳若寧走到陳童的腳邊，陳童仰躺雙手伸直抬至雙耳邊，吳若寧雙手拉起陳童的棉被，從陳童的頭頂往腳底蓋下，將棉被完全蓋住陳童的全身。 6. 11：43：10- 11：43：30 被棉被蓋住全身的陳童用雙手將頭部的棉被折下，露出頭部，又拉起蓋住頭部，來回折下又拉起棉被4次。吳若寧看陳童來回折下又拉起棉被2次後，走向畫面左上角，離開畫面。陳童將棉被蓋住全身用腳撐起棉被。 

附表七：
【起訴書犯罪事實一㈣即本判決公訴意旨一㈣陳童部分（107.2.7-11：36）】   一、檔名：0000-0000遭吳若寧踢床摔倒.MOV 二、畫面背景：臺南市○○區○○路000號之○○○幼兒園教室內之監視器錄影畫面（彩色畫面，無聲音） 三、錄影長度：1分55秒（2018/2/7，11：35：50至11：37：43），本此僅勘驗下列編號1至4所示時間之內容 四、卷證出處：原審卷二第382至383頁、第407至411頁　  五、內容如下：   編號 監視器上時間 錄影內容 1. 11：35：50- 11：36：11 畫面中陳童（穿紅色上衣）站在教室內的午休床邊，陳童的右邊有其他幼童亦站在午休床邊 2. 11：36：12- 11：36：17 吳若寧（身穿藍色圍裙）從畫面中間上方出現，出現畫面中，將面前一名幼童抱起往右放置站在地上，之後走到陳童的左前方，用右腳將陳童右邊幼童的午休床往後移動，陳童右邊的幼童重心不穩，往前跌跪在午休床上。 3. 11：36：18- 11：35：50 吳若寧用右腳將陳童的午休床往後移動，陳童重心不穩，往前跌跪撲在午休床上，吳若寧彎腰將陳童上半身扶正，讓陳童跪坐在午休床上，之後吳若寧坐在陳童對面的午休床上看其他幼童。 4. 11：36：30- 11：37：04 吳若寧轉身面對陳童，伸出右手拉陳童的左腳靠近，雙手觸摸陳童的腳，俯身低頭探視檢查。 

附表八：
【起訴書犯罪事實一㈣即本判決公訴意旨一㈣陳童部分（107.2.8-15：36）】   一、檔名：0000-0000遭吳若寧拖行..MOV 二、畫面背景：臺南市○○區○○路000號之○○○幼兒園教室內之監視器錄影畫面（彩色畫面，無聲音） 三、錄影長度：2分1秒（2018/2/8，15：35：05至15：37：05），本此僅勘驗下列編號1所示時間之內容 四、卷證出處：原審卷二第384頁、第413至418頁 五、內容如下：   編號 監視器上時間 錄影內容 1. 15：36：39- 15：36：45 吳若寧（身穿藍色圍裙）從畫面中間上方出現，吳若寧右手牽著陳童的左手，陳童有彎腰要用右手撐地的動作。   吳若寧右手牽著陳童的左手向前走，吳若寧在前，陳童在後，兩人行走過程中陳童疑似繞過地上的物品而往右（原審勘驗筆錄及翻拍照片誤載為往「左」）傾倒跪地，用右手撐地板，吳若寧彎腰雙手托著陳童的腋下，將陳童抱起後走出大門，離開畫面。 

附表九：
【起訴書犯罪事實一㈤即本判決公訴意旨一㈤陳童部分（107.2.5-11：54）】   一、檔名：IMG_0000(00000000).MOV 二、畫面背景：臺南市○○區○○路000號之○○○幼兒園教室內之監視器錄影畫面（彩色畫面，無聲音） 三、錄影長度：2分2秒（2018/2/5，11：53：24至11：55：25） 四、卷證出處：原審卷二第385頁、第419至425頁　  五、內容如下：   編號 監視器上時間 錄影內容 1. 11：53：24- 11：53：51 教室內的電燈已關掉，畫面中陳童（身穿白色上衣）坐在教室內的午休床上，旁邊有其他幼童躺在午休床上，陳思婷（身穿深色外套）在幫其他幼童蓋棉被。 2. 11：53：52- 11：54：14 陳思婷走到陳童的午休床腳邊，拿起陳童的棉被，陳童仍跪坐在午休床上，陳思婷跪坐在陳童的午休床上，越過陳童拿枕頭放在陳童的午休床上，協助陳童仰躺在床上準備午休。 3. 11：54：15- 11：54：23 陳思婷站起來，將陳童的棉被抖起、攤開，從陳童的腳往頭頂蓋下，將棉被完全蓋住陳童的全身。 4. 11：54：24- 11：54：35 陳思婷彎腰將蓋住臉部的棉被往下拉後（11：54：24），雙腿跨跪在陳童的身體左右兩側，陳童雙手掀開棉被，且從棉被中探出臉（11：54：25），陳思婷身體向前傾靠近陳童，將陳童的身體向右翻，將陳童左邊的棉被塞進陳童的背下，之後把棉被蓋到脖子處。 5. 11：54：36- 11：55：25 陳思婷跪坐在陳童的腳邊，拉起陳童右邊幼童的棉被，之後站起來幫該名幼童蓋棉被，陳童自行將棉被蓋住臉（11：54：44），陳思婷再到門邊幫其他幼童蓋棉被。 陳童有將頭部的棉被折下露出臉（11：55：07），之後又將棉被蓋住臉。 

附表十：
【起訴書犯罪事實一㈤即本判決公訴意旨一㈤陳童部分（107.2.7-11：49）】   一、檔名：IMG_0000(00000000).MOV 二、畫面背景：臺南市○○區○○路000號之○○○幼兒園教室內之監視器錄影畫面（彩色畫面，無聲音） 三、錄影長度：3分29秒（2018/2/7，11：47：14至11：50：42），本次僅勘驗下列編號1至3所示時間之內容 四、卷證出處：原審卷二第386頁、第427至435頁　  五、內容如下：   編號 監視器上時間 錄影內容 1. 11：49：38- 11：49：51 教室內的電燈已關掉，陳思婷（身穿深色上衣）與陳童都在陳童的午休床腳邊，陳思婷拿起陳童的棉被，陳童自行爬上午休床上仰躺。 2. 11：49：52- 11：49：53 陳思婷攤開陳童的棉被，從陳童的頭頂蓋下，將棉被完全蓋住陳童的全身，陳童的雙手在棉被下撥弄棉被（11：49：54）。 3. 11：49：54- 11：50：00 陳思婷彎腰拿起陳童右邊幼童的棉被，同時陳童用雙手將頭部的棉被掀開，露出頭部（11：49：57）。 

附表十一：
【起訴書犯罪事實一㈥即本判決公訴意旨一㈥許童部分（107.1.30-11：40）】   一、檔名：事件一被子蓋頭+跨坐小孩身上.avi 二、畫面背景：臺南市○○區○○路000號之○○○幼兒園教室內之監視器錄影畫面（彩色畫面，無聲音） 三、錄影長度：34秒（2018/1/30，11：40：33至11：41：02） 四、卷證出處：原審卷二第387至388頁、第431至435頁　  五、內容如下：   編號 監視器上時間 錄影內容 1. 11：40：33- 11：40：37 陳思婷（身穿深色上衣）拿著許童的棉被，站在許童的午休床左邊，許童仰躺在午休床上，許童的雙手雙腳有向上抬起的動作。 2. 11：40：38- 11：40：39 陳思婷將棉被從許童的腳底往頭頂蓋下，將棉被完全蓋住許童的全身。 3. 11：40：39- 11：40：44 陳思婷隔著棉被雙腳跨跪在許童的身體左右兩側，上半身彎腰趴在許童的棉被上方，雙手隔著棉被撐在許童的身體兩側，陳思婷的頭部靠近隔著棉被的許童，身體輕微晃動。 4. 11：40：45- 11：41：02 許童的棉被從左邊被陳思婷掀起，許童的頭部露出（11：40：46），陳思婷仍雙腳跨跪在許童的身體兩側，雙手有觸摸許童的臉、拉近許童的枕頭，之後陳思婷仍雙腳跨跪在許童的身體左右兩側一陣子，且陳思婷臉部朝向許童，並往下靠近許童，再將棉被蓋住許童的臉（11：41：00），雙手隔著棉被撐在許童的頭部兩側，之後起身走下許童的午休床，許童以手撥弄棉被並往上推。